【裁判字號】    99,裁,3000
【裁判日期】    991125
【裁判案由】    政府採購法
【裁判全文】
最  高  行  政  法  院  裁  定
                                      99年度裁字第3000號
聲  請  人  興松有限公司
代  表  人  林志郎
上列聲請人因與相對人交通○○○區○道新建工程局間政府採購
法事件，對於中華民國99年4月29日本院99年度裁字第981號裁定
，聲請再審，本院裁定如下：
    主  文
再審之聲請駁回。
再審訴訟費用由聲請人負擔。
    理  由
一、按當事人對於本院所為裁定聲請再審，必須原裁定具有行政
    訴訟法第273條第1項、第2項所列情形之一者，始得為之。
    而行政訴訟法第273條第1項第1款所謂「適用法規顯有錯誤
    」，係指原判決所適用之法規與該案應適用之現行法規相違
    背，或與解釋判例有所牴觸者而言（本院62年判字第610號
    判例參照）。
二、本件聲請人對本院99年度裁字第981號裁定（下稱原確定裁
    定）聲請再審，再審意旨略為：原確定裁定適用行政訴訟法
    第243條第1項及第273條第1項第4款規定，顯然不合該等條
    文規定，並與本院97年裁字第1738號、97年裁字第934號判
    例及最高法院民國79年第1次民事庭會議決議有違，而有適
    用法規顯有錯誤之違誤。又黃清光法官曾參與原審法院90年
    度訴字第7023號判決，經上訴發回更審後，原審法院再度判
    決駁回，聲請人不服再上訴，經本院96年度判字第1208號判
    決再度駁回，然查黃清光法官又參與同一事件之裁判，依行
    政訴訟法第19條第5款規定黃清光法官本應自行迴避，卻未
    迴避，構成行政訴訟法第273條第1項第4款之再審事由等語
    。
三、經查，依行政訴訟法第273條第1項各款、第2項所列不同之
    再審事由，提起再審，即屬不同之再審之訴，而不同之再審
    之訴，各均應遵守法定再審期間始為合法。本件聲請人對本
    院96年度判字第1208號確定判決提起再審之訴，該原確定判
    決係於96年7月20日送達聲請人，有卷附送達證書足據，再
    審之不變期間自判決送達之翌日起，扣除在途期間6日，原
    算至96年8月25日止，即告屆滿。惟該日為星期六，順延至
    同年8月27日（星期一）止屆滿，聲請人雖對之提起再審之
    訴，惟依其96年8月14日所提再審之訴狀僅記載行政訴訟法
    第273條第1項第1款、第2款、第13款及第14款之再審事由，
    而聲請人所指同法第273條第1項第4款再審事由，聲請人係
    於96年9月5日所提再審之訴補充理由狀始行主張，此有該書
    狀及收文戳附於本院99年度判字第891號卷足據。因此，關
    於聲請人以行政訴訟法第273條第1項第4款之再審事由已逾
    行政訴訟法第276條第1項之期間規定，本院98年度裁字第19
    39號裁定據此駁回聲請人再審之訴。聲請人雖於98年9月15
    日對本院98年度裁字第1939號確定裁定聲請再審，惟其再審
    聲請狀記載：聲請人已於法定期間內根據行政訴訟法第273
    條第1項第1款、第2款、第13款及第14款提起再審之訴，故
    聲請人所提再審之訴應已合法繫屬本院，該合法繫屬之狀態
    自得一併及於行政訴訟法第273條第1項第4款之再審事由，
    不生逾越再審期間之問題。又行政訴訟法第273條第4款「依
    法律或裁判應迴避之法官參與裁判者」之事由，乃強制規定
    ，另參行政訴訟法第243條規定，復為判決當然違背法令事
    由，故此乃法院應依職權調查事項，聲請人之聲請僅為提示
    性質，本院即應予以調查，故原確定裁定以「未依行政訴訟
    法第277條第1項第4款規定於訴狀內表明遵守不變期間之證
    據，法定程序有所欠缺」為由，裁定駁回再審聲請，該裁定
    適用法規自屬顯有錯誤等語。經本院原確定裁定說明：依行
    政訴訟法第273條第1項、第2項所列不同之再審事由，提起
    再審，即屬不同之再審之訴，均應遵守法定再審期間，始為
    合法。聲請人固可於依行政訴訟法第273條第1項第1款、第2
    款、第13款及第14款，對本院96年度判字第1208號確定判決
    提起再審之訴後，再依同條項第4款提起再審之訴，惟仍應
    遵守法定期間。原確定裁定以聲請人逾法定再審期間，始提
    起該部分之再審之訴，並不合法，而駁回其訴，於法並無不
    合。上述聲請意旨係以一己之見解，指摘原確定裁定適用法
    規顯有錯誤，尚屬無據，再審之聲請顯無再審理由而予以駁
    回等情。依上說明，原確定裁定於法並無不合。本件聲請人
    就原確定裁定仍執詞主張原確定裁定適用行政訴訟法第243
    條第1項及第273條第1項第4款規定，顯然不合該等條文規定
    ，並與本院97年裁字第1738號、97年裁字第934號判例及最
    高法院79年第1次民事庭會議決議有違，而有適用法規顯有
    錯誤之違誤等等，仍係以一己之見解，指摘原確定裁定適用
    法規顯有錯誤，非屬可採。至於黃清光法官曾參與原審法院
    90年度訴字第7023號判決，又參與同一事件之上級審裁判，
    依行政訴訟法第19條第5款規定黃清光法官本應自行迴避，
    卻未迴避部分，係屬得否對本院96年度判字第1208號確定判
    決提起再審之訴問題(按該部分之再審之訴業經以不合法駁
    回再審之訴，已如前述)。與本件原確定裁定是否有行政訴
    訟法第273條第1項第4款之再審事由係屬二事，聲請人以該
    事由作為原確定裁定之再審事由，自屬錯置而為無據。依上
    所述，本件聲請人再審之聲請顯無再審理由，應予駁回。
四、據上論結，本件聲請為無理由。依行政訴訟法第283條、第
    278條第2項、第104條、民事訴訟法第95條、第78條，裁定
    如主文。
中    華    民    國    99    年    11    月    25    日
                    最高行政法院第六庭
                        審判長法官  吳  明  鴻
                              法官  林  茂  權
                              法官  侯  東  昇
                              法官  黃  秋  鴻
                              法官  陳  國  成

以  上  正  本  證  明  與  原  本  無  異
中    華    民    國    99    年    11    月    25    日
                              書記官  王  史  民

司法院資訊處製作；財團法人民間司法改革基金會備份。
